【裁判字號】    98,財管,79
【裁判日期】    981231
【裁判案由】    選任遺產管理人
【裁判全文】
臺灣板橋地方法院民事裁定  98年度財管字第79號
聲  請  人  渣打國際商業銀行股份有限公司
法定代理人  丙○○
代  理  人  賴人豪
上列聲請人聲請對被繼承人乙○○選任遺產管理人事件，本院裁
定如下：
    主  文
選任甲○○（男、民國○○○年○月○○日生、身分證統一編號
：Ｚ000000000號）為被繼承人乙○○（男，民國○○年
○○月○○日生、身分證統一編號：Ｚ000000000號、民國
九十八年二月二十四日死亡）之遺產管理人。
程序費用由被繼承人乙○○之遺產負擔。
    理  由
一、按繼承開始時，繼承人之有無不明，而無親屬會議或親屬會
    議未於一個月內選定遺產管理人者，利害關係人或檢察官得
    聲請法院選任遺產管理人；又被繼承人之所有繼承人均拋棄
    其繼承權者，亦準用關於無人承認繼承之規定，民法第1177
    條、第1178條第2 項前段、第1176條第6 項分別定有明文。
二、本件聲請意旨略以：被繼承人乙○○於民國93年3 月25日起
    向聲請人借貸新台幣13萬、212 萬、65萬元，目前尚欠聲請
    人本金2,468,537 元，嗣被繼承人於98年2 月24死亡，聲請
    人對被繼承人尚未受清償，經查被繼承人乙○○之第一、二
    、三、四順位繼承人均已拋棄繼承或死亡，且親屬會議並未
    於一個月內選定遺產管理人，致聲請人無法就乙○○之遺產
    行使債權，為此爰依法聲請選任甲○○為被繼承人乙○○之
    遺產管理人等語。
三、本件聲請人主張被繼承人乙○○於98年2 月24日死亡，其第
    一、二、三、四順位繼承人均已拋棄繼承或死亡，而聲請人
    為被繼承人之債權人之事實，業據提出借據影本、本院98年
    7 月6 日板院輔家科春怡字第045296號函文影本、繼承系統
    表等件為證，自堪信為真實。
四、從而，聲請人以被繼承人乙○○之債權人之利害關係人身分
    聲請選任被繼承人之遺產管理人，即與首揭法條規定並無不
    合。茲因被繼承人乙○○之繼承人或均已拋棄繼承，或繼承
    人之有無不明，且親屬會議並未於一個月內選定遺產管理，
    則聲請人為此聲請選定由具有土地專業知識之地政士甲○○
    為被繼承人乙○○之遺產管理人，已據甲○○出具書狀表示
    同意，此有甲○○之同意書、身分證影本、土地登記專業代
    理人證書影本、地政士開業執照影本、不動產經紀人證書影
    本各1 件在卷可稽。本院認為甲○○目前擔任地政士，其對
    於被繼承人遺產管理之相關法令具有專業知識，應認其對遺
    產處分之瞭解得較深入，就被繼承人之遺產管理較為方便，
    並就被繼承人遺產管理人職務之遂行，有所助益，亦不致有
    利害偏頗之虞，為保障被繼承人之利益及期程序之公正、公
    信起見，爰選任地政士甲○○為被繼承人乙○○之遺產管理
    人。是聲請人之聲請，核屬有據，應予准許。
五、依非訟事件法第21條第2 項，民事訴訟法第78條、第95條，
    裁定如主文。
中    華    民    國    98    年    12    月    31    日
                  家事法庭  法  官  林春長
以上正本證明與原本無異。
如不服本裁定應於送達後10日內向本院提出抗告狀。
中    華    民    國    98    年    12    月    31    日
                          書記官  高小婷


司法院資訊處製作；財團法人民間司法改革基金會備份。
